【裁判字號】    98,交聲,1570
【裁判日期】    980720
【裁判案由】    交管條例聲異
【裁判全文】
臺灣板橋地方法院交通法庭裁定        98年度交聲字第1570號
原處分機關  交通部公路總局臺北區監理所
異  議  人  甲○○
上列異議人因不服原處分機關於民國98年6 月11日所為北監營裁
字第裁40-DB0000000號違反道路交通管理事件裁決書所為處分，
經聲明異議，本院裁定如下：
    主  文
異議駁回。
    理  由
一、本件聲明異議意旨詳如附件聲明異議狀所載。
二、按汽車駕駛人轉彎時，有不依標誌、標線、號誌指示者，處
    新臺幣六百元以上一千八百元以下罰鍰；又汽車駕駛人，違
    反道路交通管理處罰條例第48條規定者，除依原條款處罰鍰
    外，並予記違規點數一點，道路交通管理處罰條例第48條第
    1 項第2 款、第63條第1 項第1 款分別定有明文。
三、經查：異議人於民國98年5 月11日8 時10分許，騎用BGA-10
    7 號重機車，行經桃園縣龍潭鄉○○路、新生路口時，未依
    規定兩段式左轉乙情，業據原處分機關於移送書中指述綦詳
    ，核與桃園縣政府警察局龍潭分局98年6 月3 日龍警分交字
    第09 89013071 號函所述異議人上開違規之情節相符，復有
    在場目睹舉發警員乙○○所填製「舉發違反道路交通管理事
    件通知單」乙紙，在卷可稽，足堪認定。雖異議人具狀辯稱
    ：本人在中正路呈現綠燈時騎過三相號誌後放慢行速，接近
    靜轉，約幾秒鐘片刻，此時回頭看清新生路口變為綠燈，且
    轉頭看左後方無來車，便左轉前行產業道路，本人自認無違
    規云云。然查，證人即本件製單舉發之員警乙○○到庭具結
    證稱：（問：本件違規經過情形為何?） 我有目睹違規經過
    ，當時異議人駕駛BGA-107 號機車沿著龍潭鄉○○路行駛，
    在行經中正路與新生路口時是綠燈，但異議人就直接左轉新
    生路行駛，我才尾隨攔停舉發。（問：當時你攔停異議人時
    ，他有無承認?） 他有承認綠燈左轉，但他說他左轉時新生
    路方向已經是綠燈，所以他直接轉過去，沒有到待轉區，但
    當時我們在異議人後方可以清楚看到當時新生路的號誌是紅
    燈，並沒有異議人所稱新生路號誌是綠燈的情形等語（見本
    院98年7 月14日訊問筆錄第2 頁），並提出現場照片影本4
    張附卷。此證人所述雖與異議人前揭所辯明顯歧異，惟按交
    通警員製單舉發違反道路交通管理處罰條例所列之違規行為
    ，係公務員基於職務上權力，依法就特定之具體事件所為具
    公法上效果之單方行政行為，基於公務員為公法上行為具有
    公信力之原則，該行政處分當可被推定為真正，本此公信原
    則，立法者乃賦予行政機關制定違反道路交通事件統一裁罰
    標準及處理細則，使執勤警員得當機處分以達其維護交通秩
    序、安全之行政目的。反之，若謂公務員一切行政行為均需
    預留證據以證其實，則國家行政勢必窒礙難行。本件舉發員
    警即證人乙○○與異議人並不相識，亦無宿怨嫌隙，衡情證
    人應無甘冒偽證罪刑責風險而設詞構陷異議人之理，其對當
    日所見違規情形於具結後堅證如上，足認其確係依自己親自
    見聞所得而為上開供述，且依其所述目睹與攔查過程之客觀
    狀況，亦應無誤看燈號或車輛之可能。此外復查無其他任何
    事證可認證人上開證述有何瑕疵或與事理相違而可認與事實
    不符之處，本院依直接審理所得心證，認證人依自己親自見
    聞所為之上開證述應與事實相符。則本件異議人既未能提出
    任何關於舉發不實之事證，復查無任何證據足資證明執勤員
    警有何捏造事實違法取締之不法情事，證人即員警乙○○本
    於維護交通秩序、安全職責所為之舉發，自應受到合法、正
    確之認定，而得據以認定異議人上開違規之事實。是以異議
    人於前揭時、地有不依標誌、標線、號誌指示之違規行為，
    堪為認定，異議人空言辯稱其並非未依兩段式左轉云云，不
    足採信。綜上所述，本件原處分機關以異議人上開違規行為
    明確，依道路交通管理處罰條例第48條第1 項第2 款、第63
    條第1 項第1 款之規定，裁處異議人新臺幣6 百元之罰鍰，
    並記違規點數1 點，應無任何違法或不當之處。茲本件異議
    人不服原處分機關所為上開裁決書之處分，聲明異議，而空
    言指摘云云，揆諸上述，為無理由，應予駁回。
據上論斷，應依道路交通案件處理辦法第19條，裁定如主文。
中    華    民    國    98    年    7     月    20    日
                    交通法庭  法  官  林 晏 鵬
上列正本證明與原本無異。
如不服本裁定，應於裁定送達後五日內敘明抗告理由，向本院提
出抗告狀。
                              書記官  陳 映 孜
中    華    民    國    98    年    7     月    21    日


司法院資訊處製作；財團法人民間司法改革基金會備份。
